臺灣高等法院花蓮分院刑事判決
上　訴　人　臺灣花蓮地方法院檢察署檢察官
上　訴　人
即　被　告　己○○
　　　　　　戊○○
　　　　　　庚○○
上三人共同
選任辯護人　俞建界律師
上　訴　人
即　被　告　壬○○
被　　　告　乙○○○
上列上訴人因傷害案件，不服臺灣花蓮地方法院95年度易字第21
5號中華民國95年11月20日第1審判決（起訴案號：臺灣花蓮地方
法院檢察署95年度偵字第1177號），提起上訴，本院判決如下：
    主  文
上訴駁回。
壬○○緩刑二年。
    事實及理由
壹、己○○等前4名被告部分：
一、檢察官起訴被告己○○、戊○○、庚○○以及壬○○4人共
    同持刀毆打被害人乙○○○，被告戊○○、壬○○坦承犯行
    ，己○○以及庚○○否認犯行，辯稱當天並未到現場。原審
    依照被害人以及證人指述判決己○○有期徒刑10月，其餘3
    人8月。被告4人提起上訴。本案經本院審理結果，認第1審
    以上訴人即被告己○○等4人犯刑法第277條第1項之傷害罪
    ，判處徒刑，認事用法及量刑均無不當，應予維持，並引用
    第1審判決書記載之事實、證據及理由如附件。
二、被告己○○、庚○○以確實沒有毆打被害人乙○○○為理由
    上訴，被告戊○○以及壬○○則以量刑過重為理由上訴，己○○、庚○○、戊○○在上訴後聲請傳喚證人甲○○以證明
    被害人事後唆使流氓恐嚇求償1千萬元，傳喚證人辛○○證
    明當天光線昏暗，無法看清到底有哪些人下手毆打被害人等
    。經本院傳喚證人辛○○到庭作證，在辯護人詰問案發過程
    時，證人毫不猶豫地證稱就是被告己○○等4人毆打乙○○○，經辯護人要求確認，證人辛○○仍然指認被告4位，而
    且就整個案發過程，證人證稱因為當天她到托兒所前喝酒，
    被害人也在哪裡，後來被告4人就出手毆打被害人，有人拿
    刀子，有人拿鋼筋 (本院卷頁93)，由於證人所言對於被告
    顯然不利，辯護人在詰問稱是否被害人要求證人出庭作證，
    證人證稱是收到法院傳票，才出庭作證，而地院傳喚的時間
    ，正巧另外有事，所以無法作證（本院卷頁94），則證人既
    然是被告所聲請傳喚的證人，理應不會故意陷被告於罪，但
    是證人卻在本院審理中清楚證述被告4人的犯行，所證述的
    內容與其他證人在原審所述也都相同，顯見被告4人的確有
    毆打被害人。
三、至於證人甲○○在本院審理中雖然證稱在96年1月20日有遭
    到盧富順毆打，盧富順也有提到所謂姓范的1千萬元求償的
    事情，但也證稱並不清楚是什麼事（本院卷頁92），既然證
    人遭到毆打，卻又陳稱不清楚原委，其證詞的可信度即有疑
    問，而且在本院要求辯護人確認待證事項與認定被告犯罪事
    實的關連性時，辯護人陳稱因為盧富順誤以為證人與被告是
    一夥的才被毆打，但是證人甲○○並沒有加以確認，而且證
    人也已經證述完全不知道原委，則所謂被誤以為是跟被告一
    起，也沒有證據證明，且縱然辯護人所述為真，也不能以被
    害人有求償的行為，反而認定被害人不曾遭到被告等人毆打
    。
四、被告又聲明因為遭到被害人恐嚇，已經向調查站備案，並且
    製作筆錄，經本院向調查站函查，調查站函覆（本院卷頁45
    ）稱是在調查有關盧富順涉嫌流氓行為的證據，被告戊○○
    有主動要求製作筆錄，並沒有其他筆錄。顯見被告對於事件
    的瞭解有誤。而被告雖一再指證被害人有不當求償的行為，
    但是在本院審理期間，被害人也只是要求被告認錯，並且賠
    償適當金額，只是被告戊○○、庚○○、己○○都不認錯，
    因此不願意和解，而壬○○表示願意認錯，被害人隨即與壬○○書寫和解筆錄，接受5萬元的賠償金，有和解書附卷可
    證（本院卷頁52），顯見被告所指情節，也不是事實。
五、被告另外又聲請傳喚證人壬○○、丁○○、楊子財、蔡政祿
    、張阿金等人。查其中楊子財、蔡政祿等人已經在原審作證
    明確，壬○○經原審傳喚，已經以涉嫌共犯為由拒絕證言，
    本院認為沒有再傳喚的必要，另外丁○○也經過原審傳喚，
    但未到庭作證，張阿金是蔡政祿的配偶，其待證事項主要是
    被告等人不在案發現場，均與蔡政祿相同，而蔡政祿在原審
    證述的內容，因為明顯地違反常情，虛偽作證偏頗被告，不
    可採信，業經原審詳為指駁，被告再傳喚證人，待證事項相
    同，且與其他證人所述不同，本院認為沒有再傳喚的必要，
    應駁回聲請。
六、本件事故之發生，是因為被害人想要前往被告家中澄清若干
    謠言，被告可能因為被害人態度不佳，因而發生衝突，但是
    被告己○○等3人在共同毆打被害人之後，卻完全不願意表
    示歉意，反而一再指稱被害人找各種不法途徑向被告要求賠
    償，並且也對被告提出傷害的告訴，在訴訟中，傳喚的證人
    在法院審理中虛偽作證，妨害司法對於真相的調查，被告等
    人犯後態度顯然不佳，原審因而分別量處8月到10月有期徒
    刑，量刑堪稱允當，被告等人上訴，均無理由，應予駁回。
七、被告壬○○未曾受有期徒刑以上刑之宣告，有臺灣高等法院
    被告全國前案紀錄表附卷可參，其犯後已經表示悔悟，並且
    與被害人和解，賠償被害人之損害5萬元，本院認為所宣告
    之刑，以暫不執行為當，爰依刑法第74條第1項第1款宣告緩
    刑。
貳、被告乙○○○部分：
一、檢察官起訴被告乙○○○毆打被害人陳通增、戊○○，原審
    以證人指述不一，戊○○未經檢察官傳喚作證等理由，判決
    無罪，檢察官依照被害人之請求提起上訴。本案經本院審理
　　結果，認第1審判決對被告為無罪之諭知，核無不當，應予
  　維持，並引用第1審判決書記載之證據及理由如附件。
二、檢察官雖然提起上訴，但是並沒有提出其他證據，僅對原審
    論述加以指責，本院認為上訴為無理由，應予駁回。
參、據上論結，應依刑事訴訟法第373條、第368條、刑法第74條
    第1項第1款判決如主文。
本案經檢察官丙○○到庭執行職務。
中　　華　　民　　國　　96　　年　　5 　　月　　2　　日
                  刑事庭審判長法  官 謝志揚
                              法  官 林慶煙
                              法  官 賴淳良
以上正本證明與原本無異。
本件不得上訴。
                              書記官 邱廣譽
中　　華　　民　　國　　96　　年　　5　　月　 　2　　日
附錄：本判決論罪科刑之法律條文
刑法第277條第1項：
傷害人之身體或健康者，處3年以下有期徒刑、拘役或1千元以下
罰金。
刑法第74條第1項第1款（緩刑要件）
受2年以下有期徒刑、拘役或罰金之宣告，而有下列情形之一，
認以暫不執行為適當者，得宣告2年以上5年以下之緩刑，其期間
自裁判確定之日起算：
一、未曾因故意犯罪受有期徒刑以上刑之宣告者。
